【裁判字號】    92,簡上,4
【裁判日期】    921006
【裁判案由】    電子遊戲場業管理條例等
【裁判全文】
臺灣桃園地方法院刑事判決                            九十二年度簡上字第四號
    上  訴  人
    即  被  告  甲○○
右上訴人即被告因賭博等案件，不服本院桃園簡易庭九十一年度桃簡字第六三四號，
中華民國九十一年十月二十三日第一審刑事簡易判決（聲請簡易判決處刑案號：九十
一年度偵字第三八○七、五七三五號），提起上訴，本院管轄之第二審地方法院合議
庭判決如左：
    主  文
原判決撤銷。
甲○○違反未依規定辦理營利事業登記者，不得經營電子遊戲場業之規定，處拘役參
拾日，如易科罰金，以參佰元折算壹日。扣案之電子遊戲機具「小瑪莉」、「麻將」
各壹台（均含ＩＣ板）均沒收。
    事  實
一、甲○○明知其未依電子遊戲場業管理條例規定辦理營利事業登記，不得經營電子
    遊戲場業，竟仍基於經營電子遊戲場業之犯意，自民國九十年十月間某日起至九
    十一年二月十五日止，在桃園縣桃園市○○路○段一０四七號吳評開設之「致祥
    飲食店」附屬無門牌號碼之鐵皮屋內，自行擺設電子遊戲機具「小瑪莉」、「麻
    將」各一台，供不特定之人投幣把玩娛樂，而經營電子遊戲場業。嗣於九十一年
    二月十五日中午十一時三十分許，為警在上址查獲，當場並扣得上開電子遊戲機
    具二台（均含ＩＣ板）及機台內之硬幣新臺幣（下同）四千二百一十元。
二、案經桃園縣警察局桃園分局報請及桃園縣政府函請臺灣桃園地方法院檢察署檢察
    官偵查聲請以簡易判決處刑。
    理  由
一、訊據被告甲○○固坦認於上開時間、地點，為警查獲其擺設上開二台電子遊戲機
    具之事實，惟矢口否認有何違反電子遊戲場業管理條例之犯行，辯稱：案發當時
    伊沒有在營業，上開機台係放在廁所旁邊沒有插電，而上開機台是向己○○買來
    給員工消遣用的，買來時即發生故障，故還有一萬元尾款未付，且上開機台內所
    查獲的錢是己○○修理機台時投下去的云云。經查：
（一）右揭事實業據證人即查獲本案之警員戊○○、乙○○及丁○○於偵查中證稱：
      機台有插電，放在店大門通往包廂的走道上，一般客人均可使用，（查獲時）
      電玩中有四千多元等語明確在卷（九十一年度偵字第三八０七號偵查卷第三一
      頁以下），且證人戊○○、乙○○在本院審理時，並均為相同證述（見本院九
      十二年三月六日訊問筆錄）。復佐以由卷附現場照片觀之，扣案之「小瑪莉」
      機具螢幕確有投幣計分之功能，係在插電營業中無誤（附於同上偵查卷第十三
      頁），及被告亦自承於案發前不滿一月之九十一年一月底，仍有營業之事實等
      情，堪認證人戊○○、乙○○及丁○○上開所證應與事實相符，足可採信。此
      外並有現場檢查記錄表、現場草圖各一份；查獲照片六張附卷為憑（附於上開
      偵查卷第三十六至三十九頁、第八頁），及上開電動遊戲機具二台、自「小瑪
      莉」機台中查扣之硬幣四百元，自「麻將」機台中查扣之硬幣三千八百一十元
      扣案可資佐證。
（二）被告雖辯稱：查獲時已經沒有營業云云，而證人即被告之房東吳評亦證稱：查
      獲時店裡機台並未插電云云（見上開偵查卷第三十二頁反面），並舉出證人即
      被告之鄰居丙○○為證，然被告所辯顯已與上開事證不符，且證人吳評上開於
      偵查中所述亦與其先前在警訊中所陳稱：「電玩是甲○○所有，當時有插電營
      業，放設電玩地點由我所經營之致祥小吃店進入可以到達該賭玩的地方，但賭
      玩者都由旁邊小路進入」等語（見上開偵查卷第七頁），有所出入，而佐以證
      人吳評與被告二人係同居關係，此經證人丙○○於本院審理中陳明屬實（見本
      院九十二年五月十二日訊問筆錄），足見其二人間交情自屬匪淺，基此，證人
      吳評事後為助被告脫免罪責而翻異前詞，尚難謂與常情有違，是認證人吳評於
      偵查中所述為迴護之詞，不足採信，應以其於警訊中所為之證述，因距案發時
      間較近，且其與被告尚未及勾串，自較真切可信，故應以證人吳評於警訊所為
      之陳述為可採。至證人丙○○於本院審理時所陳稱：我不知道（機台）是好的
      壞等語（見本院同上訊問筆錄），並無法執為有利被告之認定。
（三）被告另稱辯：機台是向己○○買來給員工消遣用的，買來時即發生故障，故尚
      有一萬元尾款未付，機台裡面的錢是己○○修理機台時投下去的等語，經核雖
      與證人己○○於本院審理時證稱：「‧‧‧（機台）有插電，但無法正常運作
      ，因電源不穩造成投幣不正常，有時會有投幣分數出現，有時不會，所以沒辦
      法玩，兩台都沒辦法出現分數不能玩，因組裝時機台電源應該裝九安培，但技
      師弄錯裝成六安培，造成投幣分數不會出現，螢幕無法正常運轉，被告有請我
      去維修，但都沒弄好，無投幣無法玩，因被告尾款未全部付清，所以鑰匙沒給
      他，機台內的錢是我投的」等語（見本院九十二年六月十六日訊問筆錄），除
      就機台內硬幣均係證人己○○所投一節，顯係證人己○○個人推測之詞，無法
      採取之外，其餘均屬相符。惟查，上開機具無法正常運作之情，僅係無法計分
      以定輸贏，並非完全不能把玩，此觀卷附機具照片上並無機台損壞，不能把玩
      之警示，顯未禁止客人把玩自明，被告既將上開二台機具陳列在外，有供客人
      把玩之情事，此如前述，即足認其已經營電子遊戲場業，而僅係無法證明把玩
      者如押注中的，機具可給付現金之賭博情事。況且，經營電子遊戲場業僅需對
      外營業為已足，亦不以顧客已經上門為必要。是故，被告此部分所辯固可採信
      ，仍無礙其違反電子遊戲場業管理條例部分犯行之成立。
（四）綜上，本件事證已臻明確，被告所辯無非卸責之詞，不足採信，其右揭犯行足
      可認定，應依法論科。
二、按未依本條例規定，辦理營利事業登記者，不得經營電子遊戲場業，電子遊戲場
    業管理條例第十五條訂有明文。被告甲○○未向主管機關辦理營利事業登記，即
    逕自在上址鐵皮屋內擺設電動遊戲機台二台，供人投幣把玩，而經營電子遊戲場
    業，核其所為，係犯電子遊戲場業管理條例第二十二條之罪。原審認被告罪證明
    確，予以論罪科刑，固非無見，惟未審究被告所為，尚無涉賭博情事，詳如後述
    ，仍有未洽。被告上訴否認犯罪，雖無理由，惟原判決既有上開可議之處，自應
    由本院予以撤銷改判。爰審酌被告犯罪之動機、目的、素行及其僅擺設二台電子
    遊戲機具，犯罪情節甚輕等一切情狀，量處如主文所示之刑，並諭知易科罰金之
    折算標準，以資懲儆。扣案之「小瑪莉」、「麻將」共二台（均含ＩＣ板）係被
    告所有之物一情，業經被告供承在卷，且核係供本件犯罪所用之物，應依刑法第
    三十八條第一項第二款之規定宣告沒收。至扣案之上開機台內硬幣四千二百一十
    元無法分辨何者為玩家所投，何者為證人己○○為修理扣案機具所投，為免執行
    困難，不予宣告沒收，併此敘明。
三、公訴意旨另略以：被告於上開時間、地點，私行擺設電動遊戲機具「小瑪莉」、
    「麻將」各一台，連續供不特定人把玩以之賭博財物之所為，另涉犯刑法第二百
    六十六條第一項前段之賭博罪嫌。而公訴意旨認被告涉此部分犯行，無非以查獲
    時被告仍在營業，而查扣之上開電動遊戲機具確有插電，且機具內並有現金賭資
    共四千二百一十元等情為其論據。然查，上開扣案之二台機台固可供人投幣把玩
    ，惟不能發揮正常之計分、洗分功能，此如前述，則扣案之二台機具是否得以作
    為賭博工具，已非無疑，況本件為警查獲時確無賭客在場一情，亦經證人即警員
    戊○○、乙○○及丁○○於偵查中證述屬實在卷（見上開偵查卷第三十一頁反面
    ），是本院自無法再予調查。從而，依卷存現有證據，尚不足認定被告有公訴人
    所指之賭博犯行。惟公訴人既認此部分犯行與前述經本院論罪科刑部分，有想像
    競合犯裁判上一罪之關係，爰不另為無罪之諭知。
據上論斷，應依刑事訴訟法第四百五十五條之一第三項、第三百六十九條第一項前段
、第三百六十四條、第二百九十九條第一項前段，電子遊戲場業管理條例第二十二條
，刑法第十一條前段、第四十一條第一項前段、第三十八條第一項第二款，罰金罰鍰
提高標準條例第二條，判決如主文。
本案經檢察官廖先志到庭執行職務。
中        華        民        國    九十二    年    十     月    六     日
                                臺灣桃園地方法院刑事第十二庭
                                    審判長法  官  游 紅 桃
                                          法  官  曾 雨 明
                                          法  官  王 美 玲
右正本證明與原本無異
本判決不得上訴
                                          書記官  張 嘉 雯
中        華        民        國   九十二   年   十   月    十三    日
附錄本案論罪科刑法條：
電子遊戲場業管理條例第二十二條
違反第十五條規定者，處行為人一年以下有期徒刑、拘役或科或併科新台幣五十萬元
以上二百五十萬元以下罰金。


司法院資訊處製作；財團法人民間司法改革基金會備份。
